【裁判字號】    89,簡,1718
【裁判日期】    900709
【裁判案由】    廢棄物清理法
【裁判全文】
臺北高等行政法院判決                            八十九年度簡字第一七一八號
    原      告  甲○○○
    被      告  臺北縣三重市公所
    代  表  人  乙○○市長）.
    訴訟代理人  丙○○
右當事人間因廢棄物清理法事件，原告不服台灣省政府中華民國八十九年十月二十日
八九府訴二字第一二九四五六號再訴願決定，提起行政訴訟。本院判決如左：
    主  文
原告之訴及附帶損害賠償之請求均駁回。
訴訟費用由原告負擔。
    事  實
緣原告在台北縣三重市○○路一四八號旁牆壁張貼租屋廣告，案經被告所屬衛生稽查
人員於民國（下同）八十八年八月七日十三時十七分稽查發現，認妨害環境衛生及市
容整潔，除當場拍照，並依所載電話號碼「00000000」查得係原告所承裝使
用，被告乃依廢棄物清理法第十二條第十款及第二十三條第三款之規定，對原告裁處
銀元八百元罰鍰（折合新台幣二千四百元）。原告不服，提起訴願、再訴願，遞遭決
定駁回，遂向本院提起行政訴訟。茲摘敘兩造訴辯意旨如次：
甲、原告起訴意旨略謂：
一、原告因被誣指張貼出租廣告而遭罰鍰處分，惟出租廣告之系爭房屋，即坐落台北
    縣三重市○○街七十號五樓，原告曾出租給陳聰榮、董秋玉、李俊南及其他人，
    因前開三位承租人曾為積欠房租或毀損原有設備、積欠水電費等問題而與原告爭
    吵得很兇，據聞這些人現仍居住三重市，故疑係這些人挾怨誣陷。因原告出租房
    屋，均用木板書寫而掛在該公寓樓梯口上方及前陽台邊上，並透過中華民國住宅
    暨社區服務協進會（電話為00000000）之電腦網際網路廣告，請查明真
    相。況以網際網路廣告之效果更佳。
二、被告認定原告違反此廢棄物清理法事件，並當場拍照存證，詎原告請求閱卷，卻
    遭拒絕，況處分通知單亦未附上該照片為憑。又依系爭房屋之台北自來水事業處
    用戶繳費收據聯上載之用水抄表日八十八年八月十二日及同年十月十二日，均有
    用水紀錄，並各繳水費二五四元及三八一元，益徵原告被舉發後，系爭房屋之房
    客尚在使用中，豈有先行張貼廣告之理？就此原告有利之事證，隻字不提，反以
    「原告未能提出確切證據，以證明其八十八年六月份後，無在外張貼廣告之行為
    ．．．」為處分之依據。退一步言，若被告遇此情形，將如何舉證？
三、被告於原告向台北縣政府提起訴願後之八十九年元月十一日下午二時十五分、同
    年月十三日下午三時四十分及同年月十五日上午十一時五分，均由自稱姓「蘇」
    之男士來電詢問系爭房屋出租相關事宜，並得悉被告之聯絡人的電話號碼為（○
    二）00000000或00000000，此事實由電話通聯記錄可查，被告
    似以套招方式來逼供逼證，其執法方式殊屬可議，誠難令原告心服口服。
四、綜上所述，被告及一再訴願決定機關就原告歷次所提事證未予裁量，顯有不當，
    請求撤銷原處分、訴願決定及再訴願決定，另附帶請求損害賠償。
乙、被告答辯意旨略謂：
一、「任意張貼庸告，如未於行為時發現，可依廣告上刊登之住址或電話號碼處分房
    屋所有人，如屋主能舉證為他人時，可改處分行為人。」為台灣省政府衛生處六
    十九年十二月一日六九衛二字第六四六五三號函釋示在案。
二、原告如有請求查閱其違反廢棄物清理法案件之相關照片資料，被告均有義務提供
    ，並無原告於行政訴訟狀內描述被告拒絕請求閱卷之情事。另原告於提起訴願時
    ，被告數次電話聯絡原告，請其提供相關撤銷原處分之有利證據以供審理，豈如
    原告所云被告以電話「套招方式」來「逼供逼證」。而本案張貼之廣告係在於租
    屋，並以原告之電話作為聯絡，衡諸常情，該廣告必為原告允諾使用電話之人所
    黏貼，否則即失張貼廣告之目的，而廣告上載三重仁福街五樓‧三房二廳‧三十
    坪，另蘆洲民權路一、二樓各四十坪出租，原告除三重市○○街無法具體舉證無
    在外張貼廣告之行為外，有關蘆洲民權路一、二樓出租之事亦無明確交待。
三、原告雖提供房屋租賃契約（八十七年六月十五日至八十八年六月十四日止）、水
    費繳納收據（七月至十月）及電費繳納收據（五月至八月），卻無法證明其八十
    八年六月份後無在外張貼廣告之行為。原告訴願時指稱遭人誣陷，因忙碌很少至
    三重，惟該地址常有房屋待租之事，被告曾派人依廣告上載電話查證，確實有廣
    告上三重仁福街及蘆洲民權路出租之事實，原告若認該廣告係他人挾怨誣陷，自
    應負舉證責任，被告所屬環境衛生稽查人員於八十八年八月七日發現該廣告並拍
    照存證據以告發，被告依廢棄物清理法第十二條第十款及第二十三條規定處分，
    並無違誤，且被告裁處之罰鍰已考量酌情輕罰。被告亦無因執法致造成原告身體
    或財物損害，原告附帶請求損害賠償，實屬荒謬，請駁回原告之訴。
    理  由
一、按「在指定清除地區內嚴禁有左列行為：．．．一○  張貼或噴漆廣告污染定著
    物。．．」、「有左列情形之一者，處四百元以上一千五百元以下罰鍰。經通知
    限期改善，而仍未遵行者，按日連續處罰：．．．三  違反第十二條各款規定者
    。」為廢棄物清理法第十二條第十款及第二十三條第三款所規定。
二、查被告所屬衛生稽查人員於八十八年八月七日十三時十七分稽查發現，在台北縣
    三重市○○路一四八號旁牆壁張貼有租屋廣告，該租屋廣告上載：「00000000
    0重仁福街五樓三房二廳三十坪  另蘆洲民權路１、２樓各四十坪  出租」，有
    該租屋廣告照片附原處分卷及訴願卷可稽，自堪信為真實。且原告對於電話號碼
    「00000000」之電話為其所承裝使用，及擁有「三重仁福街五樓三房二
    廳三十坪」、「蘆洲民權路１、２樓各四十坪」等事實，並不爭執，復有原告起
    訴狀載其電話號碼「00000000」，及所提「台北縣三重市○○街七十號
    五樓」之房屋租賃合約影本附原處分為憑。被告依廣告所載電話號碼「0000
    0000」循線查知為原告所出租使用，而予告發處罰，洵屬有據。
三、原告主張其因系爭房屋三位承租人積欠房租、水電費及毀損原有設備等而爭吵，
    疑係遭人挾怨誣陷云云。查系爭廣告之目的在於出租房屋，並以原告之電話為聯
    絡方法，衡諸常情，該廣告必為原告或原告允諾使用電話之人所張貼，否則無以
    達成出租房屋之廣告目的，原告既未能舉證張貼系爭廣告之實際行為人，所訴自
    難憑採。至原告稱其出租房屋，均用木板書寫而掛在該公寓樓梯口上方及前陽台
    邊上，並透過中華民國住宅暨社區服務協進會之電腦網際網路廣告乙節，縱或屬
    實，亦僅能說明原告藉由多種媒介以達出租房屋之目的，無法證明其未於牆壁上
    張貼系爭廣告之事實。另原告所舉「台北縣三重市○○街七十號五樓」之房屋租
    賃合約影本，上載租賃期限自八十七年六月十五日起，至八十八年六月十四日止
    ，則原告於租賃期限終止之八十八年八月七日（稽查發現時間）張貼系爭租屋廣
    告，亦合於常情。又原告所提坐落「台北縣三重市○○街七十號五樓」之台北自
    來水事業處用戶繳費收據聯，僅能說明上開房屋於抄表日八十八年八月十二日及
    同年十月十二日之用水量各為十三度及三十一度，無法以之證明原告未有於八十
    八年八月七日（稽查發現時間）張貼系爭租屋廣告之違規事實。
四、綜上，原告違法事證明確，所訴被告以電話套招方式來逼供逼證云云，委無可採
    。被告裁處原告銀元八百元罰鍰（折合新台幣二千四百元），於法並無不合，一
    再訴願決定遞予維持，俱無違誤。原告訴請撤銷原處分及一再訴願決定，為無理
    由，應予駁回，其附帶損害賠償之請求，亦失所附麗，併應駁回。又本件適用簡
    易訴訟程序，爰不經言詞辯論逕為判決，併予敘明。
據上論結，本件原告之訴為無理由，爰依行政訴訟法第二百三十三條第一項、第九十
八條第三項前段，判決如主文。
中    華    民    國      九十      年      七      月        九        日
                                      臺北高等行政法院第 三 庭
                                                  法  官  曹瑞卿
右為正本係照原本作成。
本件以訴訟事件所涉及之法律見解具有原則性者為限，始得於本判決送達後二十日
內向本院提出上訴狀並表明上訴理由，如已於本判決宣示後送達前提起上訴者，應
於判決送達後二十日內補具上訴理由（均按他造人數附繕本），且經最高行政法院
許可後方得上訴。
中    華    民    國      九十      年      七      月        九        日
                                                  書記官  方偉皓


司法院資訊處製作；財團法人民間司法改革基金會備份。
